臺灣臺北地方法院交通事件裁定　　　　　　　　　九十一年度交聲字第一八一三號
　　異議人即
　　受處分人　甲○○　男　三十.
右列受處分人因違反道路交通管理處罰條例案件，對於台北市交通事件裁所九十一年
十月二十八日所為之處分（原處分：北市裁三第駕裁二二－一Ａ0000000、一
Ａ0000000、一Ａ0000000、一Ａ0000000號），聲明異議，本
院裁定如左：
    主  文
異議駁回。
    理  由
一、按汽車駕駛人在道路收費停車處所停車，不依規定繳費者，處新台幣（以下同）
    六百元以上一千二百元以下罰鍰，道路交通管理處罰條例第五十六條第一項第十
    一款定有明文。又逕行舉發違反道路交通管理事件，經汽車所有人依通知單之應
    到案日期前到案，並告知違規駕駛人姓名、身分證統一編號及住址者，處罰機關
    應即另行通知違規駕駛人到案依法處理；逾應到案日期，處罰機關應依道路交通
    管理處罰條例第八十五條第三項規定處罰該汽車所有人，違反道路交通管理事件
    統一裁罰基準及處理細則第二十四條亦定有明文。換言之，逕行舉發者，舉發機
    關只能依上開處罰條例第七條之二規定對汽機車所有人為掣單舉發，而如經舉發
    之汽機車所有人在舉發通知單上所載之應到案日期前到案，並告知處罰機關該名
    闖紅燈行駛之汽機車違規駕駛人姓名、身分證統一編號及住址者，處罰機關應即
    依前開細則第二十四條規定處罰該名違規駕駛人，而如汽車所有人未於應到案日
    期前到案或雖於應到案日期前到案，而未告知處罰機關實際之違規駕駛人者，處
    罰機關仍應依道路交通管理處罰條例第八十五條第三項「本條例關於車輛駕駛人
    之處罰，如應歸責於車輛所有人者，處罰車輛所有人。」規定，對車輛所有人加
    以處罰。
二、本件受處分人即異議人甲○○分別於八十九年六月二十日上午七時四十分許，同
    年六月二十一日上午七時三十五分許、同年六月二十二日上午七時四十分許及六
    月二十三日上午七時四十分許，將所有車號ＦＱ－九八八二號自用小客車，在在
    臺北市○○路道路收費停車處所停車，而未依規定繳費，而為台北市停車管理處
    （以下稱停車管理處）以受處分人有違反前揭道路交通管理處罰條例第五十六條
    第一項第十一款規定之行為掣單舉發，嗣將舉發通知單送達於受處分人後，受處
    分人於舉發通知單上所載應到案日期前向原處分機關提出申訴，經原處機關請舉
    發單位即停車管理處調查結果，仍認受處分人所有前開車號汽車有前開違規行為
    ，原處分機關乃依前揭道路交通管理處罰條例第五十六條第一項第十一款規定於
    九十一年十月二十八日裁處異議人罰鍰各一千二百元共四千八百元。
三、本件受處分人就前開車號汽車為其所有一事供承無誤，且對違規事項本身並不爭
    執，惟矢口否認有任何違反道路交通管理處罰條例之行為，具狀聲明異議意旨略
    以：伊於八十九年七月十一日已將上街車輛辦理註銷及繳回車牌，理應已將所有
    違規裁罰繳清始能報廢云云。然查：受處分人所有上開車號小客車係於八十九年
    六月二十日、六月二十一日、六月二十二日及六月二十三日停車未繳費違規，但
    於同年七月十八、十九、二十日始列管紀錄，是受處分人八十九年七月十一日辦
    理註銷車籍時並無紀錄等情，有臺北市交通事件裁決所九十一年十一月十八日北
    市裁四字第○九一四六○六七六○○號函在卷可參，何況案發時受處分人仍為車
    輛所有人，對此等違規當知之甚稔，難辭其咎。殊不足執已辦理車籍註銷之事反
    推前所有車輛前此之違規均已繳清毋須受罰。從而本件受處分人於前述時地停放
    汽車未依規定繳費之違規行為，堪以認定。
四、綜上所述，受處分人所有前述車號汽車確有在前揭時間在前述地點停車未依規定
    繳費之違規行為，從而原處分機關依前揭道路交通管理處罰條例第五十六條第一
    項第十一款規定各裁處該部汽車之所有人即受處分人罰鍰一千二百元，核無違誤
    ，本件受處分人之異議為無理由，自應將其異議駁回。
據上論斷，應依道路交通案件處理辦法第十九條，裁定如主文。
中      華      民      國      九十一    年    十二    月    二十五    日
                                臺灣臺北地方法院交通法庭
                                      法  官  吳  定  亞
右正本證明與原本無異。
如不服本裁定，應於送達後五日內，向本院提出抗告狀。
                                      書記官  巫  美  華
中      華      民      國      九十一    年    十二    月    三十一    日
